臺灣高雄地方法院刑事判決　　　　　　　　　　　　九十一年度易字第二二五七號
　　公　訴　人　臺灣高雄地方法院檢察署檢察官
　　被　　　告　乙○○
右列被告因贓物案件，經檢察官提起公訴（九十一年度偵字第一二二二四號），本院
判決如左：
    主  文
乙○○收受贓物，處拘役伍拾日，如易科罰金，以參佰元折算壹日。
    事  實
一、乙○○明知真實身份不詳，綽號為「阿德」之成年男子所持有車牌號碼為ＸＧＥ
    ─八七九號重型機車係屬贓物，竟基於收受贓物之犯意，於民國（下同）九十一
    年六月九日下午三時許，在其高雄縣大寮鄉○○○路三二九巷三號住處前，由綽
    號阿德之人處收受上開機車騎用，嗣於同日下午四時十分許，騎乘上開機車至高
    雄縣林園鄉○○○路三時巷東鄉宮廟前時，為警查獲。
二、案經高雄縣警察局林園分局移送臺灣高雄地方法院檢察署檢察官偵查起訴。
    理  由
一、訊據被告乙○○固坦承曾於前揭時、地騎乘贓車為警查獲之事實，惟矢口否認有
    何收受贓物之犯行，辯稱：上開機車係友人「阿德」交付，囑伊騎至林園交付與
    他人，伊不知該車係贓車云云。惟查：上開車牌號碼ＸＧＥ─八七九號機車，為
    甲○○所有，於九十一年六月九日下午二時三十分許，在高雄市○○區○○里○
    ○街一巷五十一號前失竊之事實，業經甲○○於警訊及本院調查中陳述明確，並
    有高雄縣警察局車輛尋獲電腦輸入單一紙附卷可稽，是該機車係屬贓物無疑。被
    告雖以前情置辯，惟其於警訊中供稱該車係「阿德」所交付（見九十一年六月九
    日警訊筆錄），後於審理中又改稱該車係小胖與「阿德」一同騎來交付（見本院
    九十一年七月三十日訊問筆錄），前後所述已有未合，且該車如何交付之情，其
    於審理中供稱：「我有一朋友叫小胖‧‧‧他說叫我把車子騎去林園找人‧‧‧
    」、「（問：為何你騎機車？）答：因為小胖他手不大方便，叫我騎機車，小胖
    給阿德載，我尾隨他們到林園。」、「（問：當時小胖有無拿機車鑰匙給你？）
    答：無，因為他們來時，車子已經發動了，我騎到林園時，他就把車子鑰匙給我
    ，叫我把車子、鑰匙拿給跟我接觸的人。」、我們騎在一起，後來到林園廟前，
    他們說要出去一下，後來就不見了等語（見本院九十一年七月三十日訊問筆錄）
    ，證人即被告所稱「小胖」之莊政霖則到庭供稱：我當天下午三點多下班騎車外
    出找乙○○，途中遇到「阿德」一直跟我到乙○○家後，他向乙○○說可否將他
    所騎乘之機車，騎到林園溪洲的一個廟前面，有人會在那邊等，乙○○答應後即
    騎乘機車離去，我因為載「阿德」回家拿證件，所以沒有跟過去等語、「（問：
    阿德是否有將鑰匙交給乙○○？）答：我並不清楚，但是我看到那台機車上有一
    把鑰匙‧‧‧」、「（問：是否有跟他們一起騎到林園廟前？）答：中厝跟林園
    是同一條路，我們有一起騎過一段路，但是沒有跟到廟那邊」等語明確（見本院
    九十一年八月二十二訊問筆錄），綜上開二人陳述，可見被告與證人莊政霖在於
    何人要求將上開機車騎至林園？該車鑰匙係何人、何時所交付？究係「阿德」後
    載莊政霖，亦或莊政霖負載「阿德」？及莊政霖、「阿德」是否有尾隨被告至林
    園東鄉宮廟前等問題，所言均不一致，復參以被告供稱不知「阿德」之姓名、年
    籍為何，竟願為其騎乘機車至他處交與另一不詳之人，所為亦與常情有違，至證
    人莊政霖雖稱：曾聽聞「阿德」姓名為陳建德，住處在高雄縣林園鄉○○村○○
    街某號等語，惟本院不論係以「陳建德」、「陳健德」，或同音「陳建得」、「
    陳健得」之姓名，於戶役政系統上查詢，均查無有該姓名之人居於高雄縣林園鄉
    ○○村○○街，莊政霖所言是否正確，亦值考慮。從而被告遭查獲騎乘贓車，所
    辯該車係綽號阿德之人交付委其轉交他人等語，尚非合於事理，且其亦無法提供
    相關阿德資料供人追查，可由此避重就輕之言詞，認其於收受車輛之初，即知悉
    該車應為來路不明之贓物，是其上開所辯，顯係卸責之詞，不足採信。此外，本
    件尚據證人即查獲本案之員警伍文耀就查獲被告之過程到庭供述甚明（見本院九
    十一年七月三十日訊問筆錄），復有贓物保管領結一紙存卷可參，事證明確，被
    告犯行堪已認定。
二、核被告收受贓物，所為係犯刑法第三百四十九條第一項之收受贓物罪。爰審酌被
    告前未有財產犯罪之前科，有台灣高等法院被告全國前案紀錄表一紙附卷可稽，
    收受贓物，助長車主追回失竊物之困難度，惟念犯罪情節尚屬輕微，且收受贓車
    當日即遭警查獲，所得不法利益亦不大，及其犯後否認，悔意不深等一切情狀，
    量處如主文所示之刑，並諭知易科罰金之折算標準。
據上論斷，應依刑事訴訟法第二百九十九條第一項前段，刑法第三百四十九條第一項
、第四十一條第一項，罰金罰鍰提高標準條例第一條前段、第二條，判決如主文。
中    華    民    國      九十一      年      十一      月      八      日
                                    臺灣高雄地方法院刑事庭
                                        審判長法官    黃三友
                                              法官    涂裕洪
                                              法官    黃宗揚
右正本證明與原本無異。
如不服本判決，應於判決送達後十日內，向本院提出上訴狀。
                                            書記官    陳掌珠
中    華    民    國      九十一      年      十一      月      八      日
附錄本判決論罪科刑之法條：
刑法第三百四十九條第一項
收受贓物者，處三年以下有期徒刑、拘役或五百元以下罰金。
搬運、寄藏、故買贓物或為牙保者，處五年以下有期徒刑、拘役或科或併科一千元以
下罰金。
因贓物變得之財物，以贓物論。
